【裁判字號】    98,訴,66
【裁判日期】    980326
【裁判案由】    違反毒品危害防制條例等
【裁判全文】
台灣嘉義地方法院刑事判決                98年度訴字第66號
公  訴  人  臺灣嘉義地方法院檢察署檢察官
被      告  乙○○
                      0
上列被告因毒品危害防制條例案件，經檢察官提起公訴（97年度
偵字第8092、8562、8343號，97年度毒偵字第1823、1889、1917
號），被告於準備程序中就被訴事實為有罪之陳述，經本院合議
庭裁定由受命法官改依簡式程序審理，判決如下：
    主  文
乙○○犯竊盜罪，累犯，處有期徒刑參月；又犯施用第一級毒品
罪，累犯，處有期徒刑拾月；又犯施用第一級毒品罪，累犯，處
有期徒刑拾月；又犯行使偽造私文書罪，累犯，處有期徒刑參月
，扣案如附表所示之「丙○○」簽名柒枚、指印拾肆枚，均沒收
。應執行有期徒刑壹年陸月，扣案如附表所示之「丙○○」簽名
柒枚、指印拾肆枚，均沒收。
    事  實
一、乙○○前因犯竊盜、施用毒品、誣告等案件，分別經台灣雲
    林地方法院以95年度易字第258號判決判處有期徒刑1年、本
    院以95年度訴字第126號判決判處有期徒刑11月、以96年度
    訴字第102號判決判處有期徒刑3月確定，上開3罪經本院96
    年度聲減字第566號裁定予以減刑後，定應執行有期徒刑11
    月確定，於民國96年11月4日縮刑期滿執行完畢。詎猶不知
    悔改，先後：(一)基於意圖為自己不法所有之犯意，於97年9
    月14日凌晨1時6分許，在嘉義縣中埔鄉○○村○○路○段943
    號全家便利商店內，徒手竊取店長甲○○所有之保險套5盒
    ，得手後據為己有。(二)分別於97年8月22日晚間8時許、97年
    11月1日晚間某時，在其位於嘉義縣中埔鄉永樂新村289號之
    20住處內，以針筒注射之方式，各施用第一級毒品海洛因一
    次。(三)其於97年8月25日晚間10時30分許，因涉嫌施用海洛
    因而遭警帶回嘉義市政府警察局第二分局長竹派出所製作調
    查筆錄時，竟基於偽造文書之犯意，冒用「丙○○」之名義
    ，於如附表所示之文件上，接續偽造如附表所示之簽名、指
    印，並將之交還員警以為行使，足生損害於「丙○○」本人
    及司法機關偵查案件之正確性。
二、案經嘉義縣警察局中埔分局、嘉義市政府警察局第二分局報
    請台灣嘉義地方法院檢察署檢察官偵查起訴。
    理  由
一、本件被告乙○○所犯係死刑、無期徒刑、最輕本刑為3年以
    上有期徒刑以外之罪，其於準備程序中就被訴事實為有罪之
    陳述，經本院告知簡式審判程序之旨，並聽取公訴人及被告
    之意見後，合議庭裁定由受命法官獨任進行簡式審判程序，
    合先敘明。
二、訊據被告對於上揭事實坦承不諱，並經證人甲○○、丙○○
    證述明確，此外復有監視錄影帶翻拍照片8張、如附表所示
    之文件、高雄市立凱旋醫院濫用藥物尿液檢驗報告表、詮昕
    科技股份有限公司濫用藥物尿液檢驗報告、內政部警政署刑
    事警察局97年10月28日刑紋字第0970163685號鑑驗書在卷可
    稽，被告犯行堪以認定。
三、查偵查機關所製作之權利告知書，其上僅備有「被告知人簽
    章欄」，則在該等欄位下簽名及捺指印時，僅處於受告知者
    之地位；於警詢筆錄騎縫處按捺指印，則僅係確保該筆錄未
    遭抽換，均不能表示簽名或捺印人有製作何種文書之意思及
    曾為何項意思表示，故若有冒名而於上開文書上簽名、捺印
    ，應認成立偽造署押罪。惟於尿液採驗同意書、夜間詢問同
    意書之同意人欄簽名、捺印，分別表示簽名、捺印之本人同
    意或不同意採驗尿液與夜間詢問之意思，如在該等文書上偽
    造他人之署押，應屬偽造私文書。是核被告所為，係犯刑法
    第320條第1項之竊盜罪、刑法第216、210條之行使偽造私文
    書罪、毒品危害防制條例第10條第1項之施用第一級毒品罪
    。被告因施用第一級毒品前持有毒品之行為，本應論以持有
    第一級毒品罪，惟各該次持有毒品之行為為其後施用毒品之
    行為所吸收，均不另論罪。被告偽造「丙○○」簽名、指印
    之行為，乃偽造私文書之部分行為，應為偽造私文書之行為
    所吸收，而其偽造私文書之低度行為復為行使之高度行為所
    吸收，不另論罪；公訴意旨認被告僅成立偽造署押罪，尚有
    未洽，惟偽造署押為偽造私文書之部分行為，業如前述，是
    被告偽造私文書之犯行自為起訴效力所及，本院得依法論處
    ，併此敘明。被告接續於附表所示之文件上偽造「丙○○」
    簽名及指印之行為，均係基於同一冒名應訊犯意下之接續行
    為，僅侵害一個法益，應論以單純一罪。被告所犯上開4罪
    間，犯意各別，行為互殊，應分論併罰。被告前因犯竊盜、
    施用毒品、誣告等案件，分別經台灣雲林地方法院以95年度
    易字第258號判決判處有期徒刑1年、本院以95年度訴字第12
    6 號判決判處有期徒刑11月、以96年度訴字第102號判決判
    處有期徒刑3月確定，上開3罪經本院96年度聲減字第566號
    裁定予以減刑後，定應執行有期徒刑11月確定，於96年11月
    4日縮刑期滿執行完畢等情，有臺灣高等法院被告前案紀錄
    表在卷可稽，其受徒刑執行完畢，5年以內故意再犯本案有
    期徒刑以上之罪，為累犯，均依法加重其刑。爰審酌被告竊
    取他人物品，侵害他人財產權，又施用毒品而為警查獲後，
    竟心存僥倖，為逃避刑責，而冒用丙○○之名義應訊，除影
    響司法權之行使外，亦造成丙○○名譽之損害，其行為實有
    不當，惟被告犯後坦承犯行，態度尚可等一切情狀，量處如
    主文所示之刑，並定應執行之刑。至如附表所示之署押，應
    依刑法第219條之規定，不問是否為被告所有，予以沒收。
據上論斷，應依刑事訴訟法第273條之1第1項、第299條第1項前
段，毒品危害防制條例第10條第1項，刑法第11條前段、第320條
第1項、第216條、第210條、第47條第1項、第219條、第51條第5
款，判決如主文。
本案經檢察官姜智仁到庭執行職務。
中    華    民    國    98    年    3     月    26    日
                  刑事第二庭法  官  盧怡秀
以上正本證明與原本無異。
如不服本判決應於收受判決後10日內向本院提出上訴書狀，並應
敘述具體理由；其未敘述上訴理由者，應於上訴期間屆滿後20日
內向本院補提理由書（均須按他造當事人之人數附繕本）「切勿
逕送上級法院」。
中    華    民    國    98    年    3     月    26    日
                            書記官  洪敏芳
附表：被告偽造之「丙○○」署押：
┌──┬────────┬─────────────────┐
│編號│文件名稱        │偽造之署押                        │
├──┼────────┼─────────────────┤
│ 1  │調查筆錄        │告知權利欄簽名指印各2枚、同意夜間 │
│    │                │詢問欄簽名指印各1枚、末尾受詢問人 │
│    │                │欄簽名指印各1枚、筆錄騎縫處指印6枚│
├──┼────────┼─────────────────┤
│ 2  │丙○○口卡片    │簽名指印各1枚                     │
├──┼────────┼─────────────────┤
│ 3  │採尿同意書      │簽名指印各1枚                     │
├──┼────────┼─────────────────┤
│ 4  │權利告知書      │簽名指印各1枚                     │
├──┼────────┼─────────────────┤
│ 5  │代號與真實姓名對│指印1枚                           │
│    │照表            │                                  │
└──┴────────┴─────────────────┘
附錄法條：
中華民國刑法第320條（普通竊盜罪、竊佔罪）
意圖為自己或第三人不法之所有，而竊取他人之動產者，為竊盜
罪，處5年以下有期徒刑、拘役或5百元以下罰金。
意圖為自己或第三人不法之利益，而竊佔他人之不動產者，依前
項之規定處斷。
前二項之未遂犯罰之。
中華民國刑法第210條（偽造變造私文書罪）
偽造、變造私文書，足以生損害於公眾或他人者，處5年以下有
期徒刑。
中華民國刑法第216條（行使偽造變造或登載不實之文書罪）
行使第210條至第215條之文書者，依偽造、變造文書或登載不實
事項或使登載不實事項之規定處斷。
毒品危害防制條例第10條
施用第一級毒品者，處6月以上5年以下有期徒刑。
施用第二級毒品者，處3年以下有期徒刑。


司法院資訊處製作；財團法人民間司法改革基金會備份。
